【裁判字號】    95,交抗,259
【裁判日期】    950421
【裁判案由】    違反道路交通管理處罰條例
【裁判全文】
臺灣高等法院交通事件裁定             95年度交抗字第259號
抗  告  人
即受處分人  甲○○
上列抗告人因違反道路交通管理處罰條例案件，不服臺灣臺北地
方法院交通法庭，中華民國95年 3月24日所為裁定（95年度交聲
字第 153號），提起抗告，本院裁定如下：
    主  文
抗告駁回。
    理  由
一、按汽車駕駛人，行車速度，超過規定之最高時速者，處新臺
    幣（下同）一千二百元以上二千四百元以下罰鍰；汽車駕駛
    人有道路交通管理處罰條例第四十條第一項情形者，除依原
    條款處罰鍰外，並予記違規點數一點，道路交通管理處罰條
    例第四十條第一項、第六十三條第一項第一款分別定有明文
    。次按違反道路交通管理處罰條例第四十條第一項事件，駕
    駛人行車速度，超過規定之最高時速未滿二十公里，期限內
    繳納罰鍰或到案聽候裁決者，處一千七百元罰鍰，亦為違反
    道路交通管理事件統一裁罰基準及處理細則第二條第二項所
    明定。
二、本件抗告人即受處分人甲○○於民國（下同）九十四年十一
    月一日下午六時三十六分許，駕駛車牌號碼為ＡＮ—七八三
    三號自用小客車由南往北行經最高速限時速六十公里之臺北
    市○○○○道路路段時，以時速七十一公里之速度行駛，為
    設置在該處之雷達測速儀測速並拍攝照片一張，經臺北市政
    府警察局中正二分局蕭裕霖警員以抗告人違反道路交通管理
    處罰條例第四十條第一項之規定，逕行舉發開立北市警交大
    字第ＡＡ0000000號舉發通知單，並指定應於同年十
    二月十五日前前往原處分機關即交通部公路總局臺北區監理
    所繳納罰鍰或聽候裁決，經抗告人依限申述，原處分機關認
    抗告人確有上開交通違規行為，乃依據道路交通管理處罰條
    例第四十條第一項及第六十三條第一項第一款（裁決書漏載
    第一款）之規定裁處最低額一千七百元罰鍰及並記違規點數
    一點之裁決。
三、本件抗告意旨略以：抗告人質疑台北市警察局中正二分局所
    舉發超速儀器不合法，舉證資料無效，請更正註銷舉發單據
    云云。
四、本院查：依據抗告人於原審及本院具狀所陳，其對曾於上開
    時間駕駛上開車輛行經上開地點，且上開地點之最高時速限
    制為時速六十公里等情固不否認，惟矢口否認有交通違規行
    為，並辯稱：伊駕車行經上開地點時，因在後之車輛一直閃
    大燈及按喇叭要求讓道，伊不得不駛向另一車道，甫跨越過
    中線，在後之車輛即高速向前行駛，因而觸動雷達測速儀，
    惟雷達測速儀卻未拍攝到在後之車輛而僅拍攝到伊之車輛，
    且該雷達測速儀之測速感應器安裝位置與攝影角度偏差不合
    ，取景角度偏差傾斜，安裝位置震動激烈不穩，安裝位置已
    遭強風吹斜，設備老舊，疏於維修保養，感應精確度誤差不
    良云云。然查，依據卷附違規採證照片所示，抗告人於上開
    時間駕駛上開車輛行經上開地點時，時速七十一公里，且四
    周並無其他車輛蹤跡，則抗告人前稱係其他車輛觸動雷達測
    速儀，誠屬無據。又設置上開地點之雷達測速儀，於九十四
    年八月二十六日經經濟部標準檢驗局檢定合格後迄今並未發
    生異常情形，致無維修紀錄等情，亦有臺北市政府警察局中
    正第二分局九十五年三月十四日北市警中正分交字第○九五
    三○四六五○○○號函暨所附經濟部標準檢驗局於九十四年
    八月二十六日核發之該雷達測速儀檢定合格證書（有效期限
    至九十五年八月三十一日）在卷可考，即無抗告人所指設備
    老舊、疏於維修保養、感應精確度誤差不良之情；至於抗告
    人其餘所稱雷達測速儀之測速感應器安裝位置與攝影角度偏
    差不合，取景角度偏差傾斜，安裝位置震動激烈不穩，安裝
    位置已遭強風吹斜云云，均未據其提出相關缺陷或瑕疵之具
    體資料，以供驗證，其空言指摘，自不足採信。是原審基於
    上開事證，認原處分機關依道路交通管理處罰條例第四十條
    第一項及第六十三條第一項第一款規定裁處抗告人一千七百
    元之罰鍰，並記違規點數一點，經核並無違誤，因而駁回抗
    告人聲明異議，於法並無不合。抗告人仍執陳詞指摘原裁定
    不當，為無理由，應予駁回。
五、據上論結，應依道路交通案件處理辦法第26條，刑事訴訟法
    第412條，裁定如主文。
中    華    民    國    95    年    4     月    21    日
                  交通法庭審判長法  官  蔡  長  溪
                                法  官  林  俊  益
                                法  官  陳  春  秋
以上正本證明與原本無異。
不得再抗告。
                                書記官  李  家  敏
中    華    民    國    95    年    4     月    25    日


司法院資訊處製作；財團法人民間司法改革基金會備份。
